pt-PT: Direção de rotação: Mão esquerda; Mão direita; Outro
sl-SI: Smer vrtenja: Levo; Desno; Drugo
fi: Pyörimissuunta: Vasen; Oikea; Muu
ja: 回転方向: 左手; 右手; その他
es: Dirección de rotación: Izquierda; Derecha; Otros
da: Rotationsretning: Venstre hånd; Højre hånd; Andet
en: Rotating direction: Left-hand; Right-hand; Other
de: Drehrichtung: Linke Hand; Rechte Hand; Sonstiges
ro-RO: Direcția de rotație: Stânga; Dreapta; Altele
fr: Sens de rotation: Gauche; Droite; Autre
sv: Rotationsriktning: Vänster; Höger; Övrigt
zh-CN: 旋转方向: 左手; 右手; 其他
pl: Kierunek obrotu: Lewy; Prawy; Inne
zh-TW: 旋轉方向: 左手; 右手; 其他
vi: Hướng quay: Bên trái; Bên phải; Khác
sk-SK: Smer otáčania: Ľavý; Pravý; Iné
hr-HR: Smjer okretanja: Lijeva ruka; Desna ruka; Ostalo
hu: Forgásirány: Balra; Jobbra; Egyéb
pt-BR: Direção de rotação: À esquerda; À direita; Outro
it: Senso di rotazione: Antioraria; Oraria; Altro
tr: Dönme Yönü: Sol el; Sağ el; Diğer
cs: Směr otáčení: Vlevo; Vpravo; Jiné
bg-BG: Посока на въртене: Лява; Дясна; Други
ko: 회전 방향: 왼손; 오른손; 기타
ru: Направление вращения: Влево; Вправо; Другое
el: Κατεύθυνση περιστροφής: Αριστερή; Δεξιά; Άλλο
nb: Roterende retning: Venstre hånd; Høyre hånd; Annet
th: ทิศทางการหมุ่น: ทวนเข็มนาฬิกา; ตามเข็มนาฬิกา; อื่นๆ
lt-LT: Sukimosi kryptis: Prieš laikrodžio rodyklę; Pagal laikrodžio rodyklę; Kita
nl: Roteerrichting: Links; Rechts; Andere